臺灣臺東地方法院刑事判決　　　　　　100年度交簡上字第8號
上　訴　人　臺灣臺東地方法院檢察署檢察官
被　　　告　史明雄
上列上訴人因公共危險案件，不服本院中華民國100年5月31日
100年度東交簡字第292號第一審刑事簡易判決（偵查案號：100
年度偵字第446號），提起上訴，本院管轄之第二審合議庭判決
如下：
    主  文
上訴駁回。
史明雄緩刑貳年，並應於判決確定之日起肆個月內，向國庫支付
新臺幣陸萬元。
    犯罪事實及理由
一、本案經本院審理結果，認原審以被告史明雄所為係犯刑法第
    185條之3之罪，判處拘役55日，如易科罰金，以新臺幣（下
    同）1,000元折算1日，其認事用法及量刑均無違誤，應予維
    持，除引用原審判決書所記載之犯罪事實、證據及理由（如
    附件）外，並補充被告於本院審理時之自白為證據。
二、上訴意旨略以：本件被告係屬初犯無肇事之情形，且因否認
    犯行，而未與檢察官為認罪協商，鈞院就坦承犯行有與檢察
    官為認罪協商之類似情節，大都判處拘役50日至59日間，原
    審僅量處拘役55日，致原本理應坦承犯行而與檢察官為認罪
    協商始可獲得較輕刑度，現否認犯行且未與檢察官為認罪協
    商仍可得較輕刑，將使原本應減少法院訟源之認罪協商制度
    遭到破壞，而有增加法院訟源之虞，足認原審量刑顯違平等
    原則，有裁量權違法情事等語。
三、按量刑輕重，係屬事實審法院得依職權自由裁量之事項，苟
    已斟酌刑法第57條各款所列情狀而未逾越法定刑度，不得遽
    指為違法，最高法院72年臺上字第6696號、75年臺上字第70
    33號判例可資參照；且在同一犯罪事實與情節，如別無其他
    加重或減輕之原因，下級審量定之刑，亦無過重或失輕之不
    當情形，則上級審法院對下級審法院之職權行使，原則上應
    予尊重（最高法院85年度臺上字第2446號判決意旨參照）。
    況本院以為，量刑之裁量權，乃憲法所保障法官獨立審判之
    核心，法院行使此項裁量權，亦非得以任意或自由為之，仍
    應受一般法律原理原則之拘束，即仍須符合法律授權之目的
    、法律秩序之理念、國民法律感情及一般合法有效之慣例等
    規範，尤其應遵守比例原則及平等原則之意旨，否則即可能
    構成裁量濫用之違法（最高法院86年度臺上字第7655號判決
    要旨可參），亦即如非有裁量逾越或裁量濫用之明顯違法情
    事，自不得擅加指摘其違法或不當，即使上級法院對下級法
    院裁量權之審查，亦應同此標準，此不僅在保障法官不受任
    何制度外之不當干涉，更保障法官不受制度內的異質干涉，
    此方符憲法第80條所宣示獨立審判之真義。
四、原審判決認被告罪證明確，審酌被告已處於不能安全駕駛動
    力交通工具之狀態仍駕駛車輛；復因酒精影響其意識正常作
    用，誤認安全島為路邊而停車在車內睡覺，顯無法正常駕駛
    ，因而為警攔查，雖未致生交通事故，然對行車安全已生危
    害，並考量其犯後否認犯行，態度尚非良好，兼衡其智識程
    度、生活情況及無前科等一切情狀，量處拘役55日，並諭知
    易科罰金之折算標準，經核其認事用法並無違誤，量刑亦屬
    恰當，自應予以維持。從而，檢察官提起本件上訴，為無理
    由，應予駁回。
五、末查，被告史明雄未曾因故意犯罪受有期徒刑以上刑之宣告
    ，此有臺灣高等法院被告前案紀錄表在卷可考，其因一時短
    於思慮，致觸法網，經此偵審程序及科刑之教訓，應能知所
    警惕而無再犯之虞，本院認前開宣告之刑以暫不執行為適當
    ，爰依刑法第74條第1項第1款併宣告緩刑2年，惟為督促被
    告確實悔過向善，並有正確之法律觀念，本院認除前開緩刑
    宣告外，另有賦予被告一定負擔之必要，併予諭知被告應於
    判決確定之日起4個月內，向國庫支付60,000元，以啟自新
    。
據上論斷，依刑事訴訟法第455條之1第1項、第3項、第368條、
第373條，刑法第74條第1項第1款、第2項第4款，判決如主文。
本案經檢察官林嘉宏到庭執行職務
中    華    民    國    100    年    7    月    13    日
                  刑事第三庭   審判長法  官  范乃中
                                     法  官  李俊彬
                                     法  官  林拔群
以上正本證明與原本無異。
本件判決不得上訴。
                                     書記官  鄭鈺瓊
中    華    民    國   100    年    7     月    13    日
附錄本案論罪科刑法條全文：
中華民國刑法第185條之3
服用毒品、麻醉藥品、酒類或其他相類之物，不能安全駕駛動力
交通工具而駕駛者，處1年以下有期徒刑、拘役或科或併科15萬元
以下罰金。